臺灣高雄地方法院鳳山簡易庭裁定　　　 110年度鳳秩字第59號
移送機關　　高雄市政府警察局鳳山分局
被移送人　　呂沄叡　


上列被移送人因違反社會秩序維護法案件，經移送機關以民國11
0 年8 月17日高市警鳳分偵字第11073426900 號移送書移送審理
，本院裁定如下：
    主      文
呂沄叡無正當理由，攜帶類似真槍之玩具槍，而有危害安全之虞
，處罰鍰新臺幣捌仟元。
扣案類似真槍之步槍壹把、空氣手槍壹把（含彈匣壹個）、鋼珠
壹包，均沒入。
    事實及理由
一、被移送人於下列時、地，有違反社會秩序維護法之行為：
  ㈠時間：民國110年8月7日16時30分許。
  ㈡地點：高雄市鼓山區鼓山三路與大榮街口。
  ㈢行為：無正當理由，攜帶類似真槍之不具殺傷力步槍1 把、
    空氣手槍1 把（含彈匣1 個）、鋼珠1 包，而有危害安全之
    虞。
二、按無正當理由，攜帶類似真槍之玩具槍，而有危害安全之虞
    者，處3 日以下拘留或新臺幣18,000元以下罰鍰，社會秩序
    維護法第65條第3 款定有明文。依上揭法條所規範之要件，
    判定被移送人有無違反該行為，首須被移送人有攜帶行為，
    次審酌該攜帶行為是否係無正當理由，再衡量被移送人攜帶
    行為所處時空，因被移送人於該時空有攜帶類似真槍之玩具
    槍，而使該時空產生安全上危害，亦即就被移送人客觀上之
    攜帶行為，依其攜帶行為之目的，考量行為人攜帶當時言詞
    舉動、時間、地點、身分等因素，據以認定其是否已構成該
    行為，合先敘明。
三、經查，被移送人於上開時、地駕駛車牌號碼000-0000號自用
    小客車（下稱系爭車輛），系爭車輛後車廂置有類似真槍之
    步槍1 把、空氣手槍1 把（含彈匣1 個，下合稱系爭槍枝）
    、鋼珠1 包，因警方盤查系爭車輛，而在系爭車輛後車廂查
    獲系爭槍枝、鋼珠1 包等情，業據被移送人於警詢時坦承不
    諱，並有搜索扣押筆錄、扣押物品目錄表、扣押物品收據、
    自願受搜索同意書、現場照片、入庫照片、系爭車輛車籍資
    料在卷可稽（本院卷第27至41頁、第57頁），自堪認定。而
    扣案之系爭槍枝，經移送機關初步測試，空氣手槍1 把因槍
    身與彈匣無法密合，步槍1 把因無彈匣、拉柄毀損，均無法
    擊發而未能測試，有空氣槍動能初篩報告表暨照片在卷可稽
   （本院卷第43至50頁），尚無證據證明系爭槍枝具有殺傷力。
    然被移送人所攜帶之系爭槍枝，觀諸上開照片，外觀與真槍
    無異，常人實難辨別其真偽。參以查獲當時之時、地，並非
    可攜帶、使用玩具槍枝之特定室內靶場或戶外練習場，且被
    移送人將上開外觀與真槍無異之系爭槍枝置於其實力支配範
    圍之系爭車輛後車廂隨身攜帶，若持之示人，當會引起他人
    恐慌、畏怖，是被移送人攜帶系爭槍枝顯有危害公共安全之
    虞。被移送人固辯稱攜帶系爭槍枝係為玩生存遊戲之用云云
   （ 本院卷第10頁），惟系爭槍枝並非生存遊戲一般使用之軟
    式氣槍、塑料彈、樹脂彈，又查獲地點在高雄市區，在市區
    內攜帶系爭槍枝，恐有濫用或誤用而致危害社會安全之虞，
    是被移送人所辯不足採信，上開違序事實，應堪認定。
四、核被移送人所為，係違反社會秩序維護法第65條第3 款無正
    當理由，攜帶類似真槍之玩具槍，而有危害安全之虞之規定
    。爰審酌被移送人之行為有危及公共秩序，影響社會安寧之
    虞，所為實值非難，兼衡其違序後之態度，行為之手段、智
    識程度等一切情狀，量處如主文第1 項所示之處罰，以示懲
    儆。另扣案之系爭槍枝、鋼珠1 包，被移送人雖辯稱：係朋
    友袁煒智所有，袁煒智今年已經燒炭自殺過世而無聯絡方式
    云云（本院卷第10至11頁），惟被移送人將扣案之系爭槍枝
    、鋼珠1 包置於其實力支配範圍之系爭車輛後車廂內，係處
    於被移送人得控制之管領力下，仍屬攜帶狀態，又衡情一般
    民眾若非有特殊原因，豈會將扣案之系爭槍枝、鋼珠1 包任
    意放置他人車上，被移送人既未能提出袁煒智之年籍資料以
    供查證，尚難遽以採信，又被移送人既自承系爭槍枝係供其
    玩生存遊戲之用，應認扣案之系爭槍枝、鋼珠1 包為被移送
    人所有，且係被移送人違反上述社會秩序維護法行為所用之
    物，爰依社會秩序維護法第22條第3 項前段規定，併予宣告
    沒入。
五、依社會秩序維護法第45條第1 項、第65條第3 款、第22條第
    3 項前段，裁定如主文。
中    華    民    國   110    年    11    月    18    日
                  鳳山簡易庭  法  官   藍雅筠
以上正本係照原本作成。
如不服本裁定，得於裁定書送達之翌日起5 日內，以書狀敘述理
由，向本庭提出抗告。
中    華    民    國   110    年    11    月    18    日
                              書記官   蔡毓琦